臺灣臺中地方法院刑事判決　　　　　　　　　　　　　九十三年度易字第六八三號
　　公　訴　人　臺灣臺中地方法院檢察署檢察官
　　被　　　告　丙○○○
　　選任辯護人　方鴻枝律師
右列被告因竊盜案件，經檢察官提起公訴（九十三年度偵字第二四八五號），本院判
決如左：
    主  文
丙○○○竊盜，處有期徒刑陸月，如易科罰金，以參佰元折算壹日。
    事  實
一、丙○○○於民國（下同）九十二年十二月十六日下午四點多（公訴人誤載為九十
    二年十二月二十六日下午五時許），利用不知情之不詳姓名年籍之已成年鎖匠，
    開啟壬○○○原經營位於台中縣潭子鄉○○路○段九十九巷二號之艷陽天小吃店
    之大門（當時艷陽天小吃店尚未開始營業，無故侵入他人之建築物部分未據提出
    告訴），並將壬○○○所使用之ＴＧＲ－０三五號機車牽出門外後，竟萌生為自
    己不法所有之意圖，將機車置物箱翻開，竊取壬○○○放置於置物箱內之以黃色
    紙袋包裝之現金新台幣三萬多元、帳單、簽單若干張及租賃契約書一份，得逞後
    隨即騎乘自己所有之機車離去。
二、案經被害人壬○○○訴由台中縣警察局豐原分局移請台灣台中地方法院檢察署檢
    察官偵查起訴。
    理  由
一、訊據被告坦承當天有到艷陽天小吃部等情不諱，惟矢口否認有竊盜犯行，辯稱：
    伊當天去艷陽天小吃部之時間係下午二時許，當天下午四時五十分從家裡出來，
    下午五時許到照相館裝底片就回家，沒有再到艷陽天小吃部云云，惟查：被告竊
    取告訴人機車置物箱內之一包黃色包裝袋內之物品，業據證人甲○○到庭結證稱
    ：案發當天下午五時之前，艷陽天小吃部尚未營業時，伊看到被告請鎖匠打開艷
    陽天小吃部之大門，伊即打電話告失壬○○○，壬○○○就委請伊去買相機拍照
    存證，伊買相機回來之時，壬○○○之機車已經被牽出屋外，親眼目睹被告翻壬○○○置物箱內之物品並拿走一包黃色紙袋，至於紙袋內有何物品，伊不清楚，
    伊告訴壬○○○說東西好像被拿走，壬○○○就趕快去翻查置物箱，發現現金等
    物不見，隨即報警等語明確，核與證人丁○○於偵查中及證人壬○○○於偵審中
    結證情節相符，且被告之夫乙○○於案發後之九十三年一月十四日在前台中縣議
    員游家章之服務處與壬○○○就前開事件為調解，前開議員之秘書庚○○勸諭雙
    方和解，當場有潭子鄉調解委員辛○○、神岡鄉調解委員己○○參與調解，達成
    協議後辛○○並請戊○○前來紀錄調解書，業據證人辛○○、己○○、庚○○、
    乙○○、戊○○到庭結證明確，調解後被告之夫乙○○在前開服務處外交付現金
    四萬元予被害人壬○○○，另請當天參與調解之人包括壬○○○吃飯，亦經證人
    己○○到庭結證明確，顯然被告之夫明知壬○○○對被告提出竊盜之告訴，事後
    意欲以金錢賠償避免該刑案遭偵辦之意，昭昭明甚，是以附卷調解書內記載：「
    事後發現並未遺失云云」，顯非事實，被告辯稱伊案發時不在場及九十三年一月
    十四日所交付之現金四萬元不是因為竊盜事件云云，不足採信，本案事證明確，
    被告犯行洵堪認定。
二、核被告丙○○○所為係犯刑法第三百二十條第一項之竊盜罪。爰審酌被告素行良
    好，本案竊盜所得亦不多，且已賠償被害人損失，情節尚非重大，惟犯罪後飾詞
    狡辯，欲藉調解免於刑事訴追，顯然不知悔改等一切情狀，量處如主文所示之刑
    ，並諭知易科罰金之折算標準。
據上論斷，應依刑事訴訟法第二百九十九條第一項前段，刑法第三百二十條第一項、
第四十一條第一項前段，罰金罰鍰提高標準條例第一條前段、第二條，判決如主文。
中      華      民      國      九十三      年      八      月  三十一  日
                            臺灣臺中地方法院刑事第九庭
                              審判長法  官  曾  佩  琦
                                    法  官  陳  思  成
                                    法  官  陳  如  玲
右正本證明與原本無異。
如不服本判決，應於送達後十日內向本院提出上訴狀（須附繕本），上訴於台灣高等
法院台中分院。
                                    書記官
中      華      民      國      九十三      年      八      月  三十一  日
附錄論罪科刑法條
中華民國刑法第三百二十條
 (普通竊盜罪、竊佔罪)
意圖為自己或第三人不法之所有，而竊取他人之動產者，為竊盜罪，處五
年以下有期徒刑、拘役或五百元以下罰金。
意圖為自己或第三人不法之利益，而竊佔他人之不動產者，依前項之規定
處斷。
前二項之未遂犯罰之。
